# 现金折扣还是适用未来价格的抵减

提问人：wx_6160292c64e2 时间：2022-10-20 17:32:33
请教陈版主：
背景：A公司与B公司约定，B公司采购量达标时候，给与B公司每吨 100 元的优惠，优惠在下次采购时，A公司以少开发票的形式让对方享受。
问题：请问陈版主，这种情况是属于现金折旧按照可变对价处理，还是按照使用未来价格折扣抵减按照额外购买选择权处理呢？想请教陈版主这两种返利有没有区别的？

回答人：chenyiwei
“B公司采购量达标时候，给与B公司每吨 100 元的优惠”：这属于与采购量相关的折扣，而不是与提前付款相关的折扣，因此属于数量折扣而不是现金折扣。
参照《监管规则适用指引——会计类第 2 号》之“2-5 销售返利的会计处理”：企业应当基于返利的形式和合同条款的约定，考虑相关条款安排是否会导致企业未来需要向客户提供可明确区分的商品或服务，在此基础上判断相关返利属于可变对价还是提供给客户的重大权利。一般而言，对基于客户采购情况等给予的现金返利，企业应当按照可变对价原则进行会计处理；对基于客户一定采购数量的实物返利或仅适用于未来采购的价格折扣，企业应当按照附有额外购买选择权的销售进行会计处理，评估该返利是否构成一项重大权利，以确定是否将其作为单项履约义务并分摊交易对价。
据此，应认定为附有额外购买选择权的商品销售进行会计处理。